【裁判字號】    99,審交易,1113
【裁判日期】    991229
【裁判案由】    公共危險
【裁判全文】
臺灣高雄地方法院刑事判決          99年度審交易字第1113號
公  訴  人  臺灣高雄地方法院檢察署檢察官
被      告  簡文郎
上列被告因公共危險案件，經檢察官提起公訴（99年度偵字第32
840 號），本院以簡式審判程序審理，判決如下：
    主  文
簡文郎犯不能安全駕駛動力交通工具罪，累犯，處有期徒刑柒月
。
    事  實
一、簡文郎於民國97年間因酒後駕車之公共危險案件，於97年4
    月28日經本院以97年度審交簡字第680 號判決判處拘役55日
    確定，於97年7 月14日易科罰金執行完畢；又於98年2 月16
    日，因公共危險案件，於98年5 月25日經本院以98年度審交
    簡字第1771號判處有期徒刑2 月確定，於98年8 月14日易科
    罰金執行完畢；復分別於98年5 月4 日及98年6 月1 日，因
    公共危險案件，於98年10月5 日經本院以98年度審交簡字第
    4097號分別判處有期徒刑4 月、3 月（以下簡稱第1 、2 罪
    ），應執行有期徒刑6 月確定；後於98年8 月1 日，因公共
    危險案件，於98年11月3 日經本院以98年度審交簡字第4465
    號判處有期徒刑3 月確定（以下簡稱第3 罪），上開3 罪嗣
    經本院於99年1 月5 日裁定定應執行刑9 月確定，於99年8
    月10日易科罰金執行完畢（構成累犯）。又於99年8 月16日
    、8 月21日因酒後駕車，涉犯公共危險案件，經本院以99年
    度交簡字第1727號分別判處有期徒刑6 月，應執行有期徒刑
    11月，於99年11月22日判決確定。
二、詎簡文郎不知悔改，於99年9 月13日早上8 時許至翌日（14
    日）凌晨2 時許，在位於高雄縣鳥松鄉○○路與神農路某友
    人工廠內，飲用保力達3 至4 瓶後，明知其控制力及注意力
    均已達無法安全駕駛動力交通工具之程度，仍於同日凌晨2
    時50分許，騎乘車牌號碼ＷＫＧ-928號輕型機車欲返回鳳山
    市租屋處，行經高雄縣鳳山市○○路357 號前時，因渾身酒
    味為員警攔檢，經測試簡文郎呼氣酒精濃度達每公升1.05毫
    克（ＭＧ＼Ｌ），始查獲上情。
三、案經高雄市政府警察局鳳山分局移送臺灣高雄地方法院檢察
    署檢察官偵查起訴。
    理  由
一、本件被告簡文郎所犯為死刑、無期徒刑、最輕本刑為3 年以
    上有期徒刑以外之罪，其於準備程序進行中，就被訴事實為
    有罪之陳述，經本院告知簡式審判程序之旨，並聽取當事人
    之意見後，合議庭認宜進行簡式審判程序，爰依刑事訴訟法
    第273 條之1 第1 項規定，裁定由受命法官獨任進行簡式審
    判程序，合先敘明。
二、上揭事實，業據被告坦承不諱，並有酒精濃度測試報告、測
    試觀察紀錄表、高雄市政府警察局舉發違反道路交通處理事
    件通知單及高雄市政府警察局交通大隊交通事故談話紀錄表
    各1 份附卷可佐。按刑法第185 條之3 規定所謂「不能安全
    駕駛」，係抽象危險犯，並不以發生具體危險為必要，而對
    於呼氣酒精濃度已達每公升0.55毫克（0.55ＭＧ＼Ｌ）以上
    ，肇事率為一般正常人之10倍，認為已達不能安全駕車之標
    準；至於上揭數值以下之行為，如輔以其他客觀事實得作為
    「不能安全駕駛」之判斷時，亦應依刑法第185 條之3 規定
    論處，業經法務部88年5 月18日以法88檢字第001669號函告
    週知。再就醫學文獻所知，酒精對人體造成之影響，於呼氣
    時酒精濃度達每公升0.25毫克（約合體內血液中酒精濃度50
    ＭＧ＼ＤＬ或0.05％）即會輕度中毒，造成輕度協調功能降
    低；呼氣酒精濃度達每公升0.5 毫克時（約合體內血液中酒
    精濃度100 ＭＧ＼ＤＬ或0.1 ％）呈現輕度到中度中毒症狀
    ，出現反應較慢、感覺減低、影響駕駛之狀況，有行政院國
    軍退除役官兵輔導委員會臺北榮民總醫院88年8 月5 日（88
    ）北總內字第26868 號函文可據。本件被告為警測得其呼氣
    中酒精濃度達每公升1.05毫克，且其於酒後駕駛過程中，車
    輛行徑搖擺不定，經警測試詢問過程中有語無倫次、含糊不
    清之情形，顯然無法安全駕駛，有前揭測試觀察紀錄表1 紙
    附卷可佐，依前開說明，足證被告於駕車之始及檢測當時均
    已因飲酒達不能安全駕駛之情狀。是被告上開自白與事實相
    符，自可採為認定事實之證據，其因服用酒類不能安全駕駛
    動力交通工具之犯罪事實，堪以認定。
三、核被告簡文郎所為，係犯刑法第185 條之3 之不能安全駕駛
    動力交通工具罪。被告有上開事實欄所示之前科，有臺灣高
    等法院被告前案紀錄表在卷可查，其受有期徒刑執行完畢後
    ，5 年以內故意再犯本件有期徒刑以上之罪，為累犯，應依
    刑法第47條第1 項規定加重其刑。本院審酌被告於97年至99
    年8 月間，有7 次酒後駕車經本院判刑之紀錄，有上開前科
    紀錄表可佐，猶不知警醒，於飲酒後呼氣酒精濃度達每公升
    1.05毫克，顯已無法安全駕駛之情形下，貿然騎乘機車上路
    ，不僅漠視自己安危，更罔顧公眾之生命、身體法益，不宜
    輕罰；另考量其犯後坦承犯行，幸未造成實害，及其智識程
    度等其他一切情狀，量處如主文所示之刑，以資懲儆。
據上論斷，應依刑事訴訟法第273 條之1 第1 項、第299 條第1
項前段，刑法第185 條之3 、第47條第1 項，判決如主文。
本案經檢察官余彬誠到庭執行職務。
中    華    民    國    99    年    12    月    29    日
                  刑事第十庭  法  官  楊佩蓉
以上正本證明與原本無異。
如不服本判決應於收受送達後10日內向本院提出上訴書狀，並應
敘述具體理由；如未敘述上訴理由者，應於上訴期間屆滿後20日
內向本院補提理由書（均須按他造當事人之人數附繕本）「切勿
逕送上級法院」。
中    華    民    國    99    年    12    月    29    日
                              書記官  陳蓉柔
附錄本案判決論罪科刑法條：
中華民國刑法第185條之3
服用毒品、麻醉藥品、酒類或其他相類之物，不能安全駕駛動力
交通工具而駕駛者，處1 年以下有期徒刑、拘役或科或併科15萬
元以下罰金。

司法院資訊處製作；財團法人民間司法改革基金會備份。
